【裁判字號】    97,台上,506
【裁判日期】    970320
【裁判案由】    請求遷讓房屋
【裁判全文】
最高法院民事裁定              九十七年度台上字第五○六號
上  訴  人  甲○○
            丙○○
            乙○○
            丁○○
            戊○○
共      同
訴訟代理人  楊逸民律師
被 上訴 人  紘映實業有限公司
法定代理人  己○○
上列當事人間請求遷讓房屋事件，上訴人對於中華民國九十六年
十月二十三日台灣高等法院第二審判決（九十六年度重上字第二
八號），提起上訴，本院裁定如下：
    主  文
上訴駁回。
第三審訴訟費用由上訴人負擔。
    理  由
按上訴第三審法院，非以原判決違背法令為理由，不得為之。又
提起上訴，上訴狀內應記載上訴理由，表明原判決所違背之法令
及其具體內容，暨依訴訟資料合於該違背法令之具體事實；其依
民事訴訟法第四百六十九條之一規定提起上訴者，並應具體敘述
為從事法之續造、確保裁判之一致性或其他所涉及之法律見解具
有原則上重要性之理由，同法第四百六十七條、第四百七十條第
二項定有明文。而依同法第四百六十八條規定，判決不適用法規
或適用不當者，為違背法令；依同法第四百六十九條規定，判決
有該條所列各款情形之一者，為當然違背法令。是當事人提起上
訴，如以同法第四百六十九條所列各款情形為理由時，其上訴狀
或理由書應表明該判決有合於各該條款規定情形之具體內容，及
係依何訴訟資料合於該違背法令之具體事實。如依同法第四百六
十八條規定，以原判決有不適用法規或適用法規不當為理由時，
其上訴狀或理由書應表明該判決所違背之法令條項，或有關判例
、解釋字號，或成文法以外之習慣或法理等及其具體內容，暨係
依何訴訟資料合於該違背法令之具體事實，並具體敘述為從事法
之續造、確保裁判之一致性或其他所涉及之法律見解具有原則上
重要性之理由。上訴狀或理由書如未依上述方法表明，或其所表
明者與上開法條規定不合時，即難認為已合法表明上訴理由，其
上訴自非合法。本件上訴人對於原判決關於駁回其請求被上訴人
給付新台幣二百萬元部分提起上訴，雖以該判決違背法令為由，
惟核其上訴理由狀所載內容，無非係就原審依職權取捨證據、認
定事實所論斷：上訴人於民國九十三年三月一日將其共有之系爭
房屋出租予訴外人紳宇貿易有限公司（下稱紳宇公司），系爭機
器於紳宇公司承租房屋後即放置於屋內，嗣因紳宇公司積欠訴外
人鄒福興債務，經鄒福興聲請法院假扣押查封系爭機器，執行法
院查封後原將系爭機器交由鄒褔興保管，至九十三年十月二十九
日改交由被上訴人保管，惟均放置於系爭房屋內。被上訴人既係
因法院指定而保管存放於系爭房屋內之機器，自難謂不法侵害上
訴人房屋之所有權，或無法律上之原因，受有占有房屋之利益，
上訴人依侵權行為及不當得利規定，請求被上訴人賠償相當於租
金之損害或返還相當於租金之利得，均非有理由等語暨其他原審
贅述與判決結果無涉之理由，指摘其適用法規不當，或理由矛盾
，而非表明該判決所違背之法令及其具體內容，暨依訴訟資料合
於該違背法令之具體事實；對於原審上開論斷部分，亦未具體敘
述為從事法之續造、確保裁判之一致性或其他所涉及之法律見解
具有原則上重要性之理由，難認其已合法表明上訴理由。依上說
明，應認其上訴為不合法。又系爭機器係系爭房屋之原承租人紳
宇公司置於屋內，因其債權人聲請法院查封，由執行法院交由被
上訴人保管，而仍存放於系爭房屋等情，為原審確定之事實，執
行法院既未另指定系爭機器之貯藏所，則原審認被上訴人係受執
行法院指定而在系爭房屋保管系爭機器等語，自無違背強制執行
法第五十九條第一、二項規定可言。又被上訴人於原審除抗辯上
訴人同意其使用系爭房屋外，另稱「假扣押之人為鄒興福，伊僅
為保管人，上訴人無法取回房屋，非伊主張所有權之故」、「伊
租予紳宇公司之機器設備被假扣押，伊僅為機器設備之之保管人
，上訴人對伊提告，實屬無理」等語（見原審卷八五頁反面、八
七頁），已主張其係於執行程序中保管系爭機器，原審基此而為
判決，自難謂其違背當事人進行主義，均附此敘明。
據上論結，本件上訴為不合法。依民事訴訟法第四百八十一條、
第四百四十四條第一項、第九十五條、第七十八條，裁定如主文
。
中    華    民    國  九十七  年    三    月   二十   日
                      最高法院民事第一庭
                          審判長法官  蕭  亨  國
                                法官  葉  勝  利
                                法官  高  孟  焄
                                法官  吳  麗  女
                                法官  黃  義  豐
      本件正本證明與原本無異
                                      書  記  官
中    華    民    國  九十七  年    四    月    三    日
                                                      k


司法院資訊處製作；財團法人民間司法改革基金會備份。
